【裁判字號】    89,易,263
【裁判日期】    901018
【裁判案由】    竊盜
【裁判全文】
臺灣士林地方法院刑事判決                          八十九年度易字第二六三號
    公  訴  人  臺灣士林地方法院檢察署檢察官
    被      告  庚○○
右列被告因竊盜案件，經檢察官提起公訴（八十九年度偵字第一四二六號），本院判
決如左：
    主  文
庚○○竊盜，處有期徒刑肆月，如易科罰金，以參佰元折算壹日。
    事  實
一、庚○○曾有毒品等前科（不構成累犯），其意圖為自己不法之所有，於民國（下
    同）八十八年十月五日凌晨二時許，在台北縣八里鄉○○路五十六巷十一號前，
    竊取甲○○所有之鐵桶十二個（共價值約新台幣五百四十元），得手後於當日上
    午七時四十分許，與另一年籍、姓名不詳之年輕人，共同以不詳車號之小貨車載
    運至台北縣三重市○○路一九九號蔡進輝（業經台灣板橋地方法院檢察署檢察官
    為不起訴處分確定）所經營之廢鐵廠出售，然蔡進輝不在，由適在廢鐵廠內不知
    情之拖車司機戊○○代為收取，並開立「進貨秤量單」，樊維偽稱其為陳先生、
    所駕小貨車車號為ＤＪ─四六八六號，戊○○則據以記載在「進貨秤量單」上，
    戊○○將其中一聯「進貨秤量單」交予庚○○，並囑渠等俟老闆回來後再前來取
    款。嗣於當日上午十一時許，庚○○持上開「進貨秤量單」至上址領款時，為警
    當場查獲。
二、案經臺北縣警察局蘆洲分局報請台灣板橋地方法院檢察署檢察官呈請台灣高等法
    院檢察署核令移轉台灣士林地方法院檢察署檢察官偵查起訴。
    理  由
一、訊據被告庚○○，固坦承於上開時間，持「進貨秤量單」至上址廢鐵廠領取貨款
    即被查獲之事實，惟矢口否認涉有竊盜罪嫌，辯稱：當天伊搭一位綽號「阿利」
    的人的便車，要到蘆洲賣水果，但到上開廢鐵廠前，「阿利」就拿這張「進貨秤
    量單」要伊幫忙進去領貨款，伊不知道怎麼回事就被警察查獲，等要去找「阿利
    」時，就找不到人，伊確實未偷竊云云。經查：查獲之空鐵桶十二個，係甲○○
    所有，於八十八年十月五日凌晨約二時許，在台北縣八里鄉○○路五十六巷十一
    號前失竊等情，業據被害人甲○○指訴詳，復有贓物認領保管單一紙、照片三紙
    、「進貨秤量單」影本一紙附卷可稽，而被告持上開「進貨秤量單」至蔡進輝所
    經營之廢鐵廠領款時，為警當場查獲等情，亦據證人蔡進輝證述屬實，而證人戊○○於偵查中證稱：鐵桶是由二個年輕人載來賣的，（經檢視庚○○相片）有點
    像其中一人，他們開一輛一點五藍色貨車載來賣，載來時是空桶，車號是他們報
    的，他們報ＤＪ─四六八六號等語（見偵查卷第三十、三十一頁），於本院調查
    中復證稱：有二個男子坐同一部車進來，車子是一部一千六百西西淺藍色的小貨
    車，當時伊告訴他們老闆不在，伊先幫他簽收，請他們九點多再來，他們沒有問
    價錢，伊也沒有講價錢，伊當天快十點多離開前，都沒有看到他們回來領錢，單
    子上的車牌號碼是他們說的，伊並沒有查車號等語（見本院八十九年十月五日訊
    問筆錄）；又證稱：那個人自己說十五個，伊大概算了一下約有十二、三個，因
    那個人一直把桶子往旁邊擺，有的被東西擋到，伊問他夠不夠，他說夠，所以伊
    才寫十五個，被告與跟伊講話的那個人有點像等語（見本院八十九年十一月二十
    九日訊問筆錄）甚詳，雖證人戊○○於本院八十九年十一月二十九日調查中又稱
    ：「進貨秤量單」上「陳先生」、「ＤＪ─四六八六號」非伊所寫云云，但經提
    示其於偵查中之證詞時，又稱：時間已久，忘記了等語，應認係時間經過一年餘
    ，致證人之記憶糊糢所致，是自應以其偵查及前次證詞較為可採；而ＤＪ─四六
    八六號車輛係裕隆廠之ＭＡＲＣＨ牌小客車，並非小貨車，亦據該車之所有人為
    丁○○於本院調查中證述明確，並有該車之汽車行車執照影本、車號查詢汽車車
    籍表各一份在卷可稽，可見「進貨秤量單」上記載的車號，確係載運出售之人所
    偽稱無訛。另本院依被告所指「阿利」之真實姓名及年籍、地址（「己○○」，
    五十六年次，住台北市○○○路○段附近）調取口卡後供被告指認，被告稱此人
    即為其所指之「己○○」，然經本院依口卡地址傳喚「己○○」到庭後，不惟該
    「己○○」否認曾委請被告持「進貨秤量單」去廢鐵廠領款，即被告亦自承雖認
    識此人，然此人非其所稱之「己○○」，係另一位「己○○」等語（見本院九十
    年九月十一日訊問筆錄），顯見被告所謂「阿利」、「己○○」交付「進貨秤量
    單」云云，均係其憑空杜撰之詞，自不可採，加以其在本院調查中稱：「阿利」
    要伊去廢五金廠時，並沒有說要領多少錢，但伊有看單子，單子上有寫金額，伊
    看沒有幾百元，就去幫他領等語（見本院八十九年八月二十一日訊問筆錄），然
    卷附「進貨秤量單」上並未寫金額，且戊○○亦未告知販售該鐵桶之價格，而被
    告卻知要領幾百元，若非當初即為其行竊載運銷贓，否則豈知該鐵桶之價值為何
    ？所辯不足採信，本案事證明確，被告之犯行洵堪認定
二、核被告所為，係犯刑法第三百二十條第一項之竊盜罪。爰審酌被告素行不佳，已
    有毒品等前科（參臺灣高等法院被告全國前案紀錄表），竟再犯竊盜罪行，且犯
    後仍矢口否認犯行，每令其下次庭期查報「阿利」之人時，即逃逸無蹤，致遭本
    院拘提、通緝，足見其並無悔意，另審酌被害人所受損害等一切情狀，量處如主
    文所示之刑，按刑法第四十一條業於九十年一月十日公布修正，並於同年一月十
    二日生效，該條第一項規定：「犯最重本刑為五年以下有期徒刑以下之刑之罪，
    而受六個月以下有期徒刑或拘役之宣告，因身體、教育、職業、家庭之關係或其
    他正當事由，執行顯有困難者，得以一元以上三元以下折算一日，易科罰金。但
    確因不執行所宣告之刑，難收矯正之效，或難以維持法秩序者，不在此限。」，
    本件比新舊法結果，新法對於被告較有利，依刑法第二條第一項前段規定，應適
    用裁判時之刑法第四十一條第一項前段規定諭知易科罰金之折算標準。
三、至於被告於八十九年四月十日與乙○○至台北市南港區成功橋下行竊電纜線之竊
    盜犯行，業據台灣士林地方法院檢察署檢察官提起公訴，現由本院另案（八十九
    年度易字第五一六號）審理中；另被告自八十八年四月中旬某日起至八十八年八
    月底，與丙○○共同至台北縣八里鄉、淡水鎮等處，連續八次竊取財物之犯行，
    亦由台灣士林地方法院檢察署（八十九年度偵緝字第一七六號）函送併由上開案
    件審理中。按連續犯，係指行為人基於一個概括犯意反覆為數個犯罪行為，且犯
    同一之罪名，而概括犯意係行為人於實施犯罪之初，其主觀上自始即有一預定之
    計劃，然後就此計劃之範圍內反覆實施犯罪行為。至於該計畫中之犯罪次數與犯
    罪客體之多寡是否確定，則非所計。訊據被告對於上開案件，僅承認有與乙○○
    共犯八十九年四月十日之竊盜犯行，及與丙○○於八十八年八月底共犯一件竊盜
    犯行（即該案共犯丙○○判決書所載附表編號八之部分），餘均否認，且其自承
    ：於八十八年八月底與丙○○共同行竊時，並沒有想到下次還要去偷其他的東西
    等語（見本院九十年十月四日審理筆錄），是被告當時主觀上既無下次行竊之預
    定計劃，自難認被告於八十八年八月底與丙○○共犯該起竊盜案件時，即基於概
    括犯意要再犯本案，而與本案具有連續犯關係；再本案被告既否認犯行，是自亦
    難認其犯本案時，主觀上即具有概括犯意，預計於六個月後再與乙○○共犯上開
    竊盜案件，而與本案有連續犯關係。是應認本案與上開二案，均應係被告另行起
    意而為，尚難認有何基於概括犯意之連續犯關係，附此敘明。
據上論斷，應依刑事訴訟法第二百九十九條第一項前段，刑法第二條第一項前段、第
三百二十條第一項、第四十一條第一項前段，罰金罰鍰提高標準條例第一條前段、第
二條，判決如主文。
本案經檢察官張嘉芬到庭執行職務。
中      華      民      國      九十      年      十      月    十八   日
                                  臺灣士林地方法院刑事第四庭
                                      法  官
右正本證明與原本無異。
如不服本判決，應於判決送達後十日內，向本院提出上訴狀。
                                       書記官
中      華      民      國      九十      年      十      月            日
附錄論罪科刑法條：刑法第三百二十條第一項


司法院資訊處製作；財團法人民間司法改革基金會備份。
